【裁判字號】    97,台聲,418
【裁判日期】    970529
【裁判案由】    損害賠償
【裁判全文】
最高法院民事裁定              九十七年度台聲字第四一八號
聲  請  人  甲○○
訴訟代理人  楊昌禧律師
上列聲請人因與台灣銀行股份有限公司間請求損害賠償事件，對
於中華民國九十六年十二月十三日本院裁定（九十六年度台上字
第二七五七號），聲請再審，本院裁定如下：
    主  文
聲請駁回。
聲請訴訟費用由聲請人負擔。
    理  由
本件聲請人主張本院九十六年度台上字第二七五七號確定裁定（
下稱原確定裁定），有民事訴訟法第四百九十六條第一項第一款
所定事由，對之聲請再審，係以：聲請人對前訴訟程序第二審即
台灣高等法院高雄分院九十六年度上更(一)字第二四號判決（下稱
原判決）提起上訴之理由狀中，已具體指摘原判決就伊提出之主
張未予審酌，有違民事訴訟法第四百六十八條及第四百六十九條
第六款規定，惟原確定裁定竟以伊未合法表明上訴理由，駁回伊
上訴，違背民事訴訟法第四百九十六條第一款規定云云，為其論
據。
惟按上訴第三審法院，非以原判決違背法令為理由，不得為之。
又提起上訴，上訴狀內應記載上訴理由，表明原判決所違背之法
令及其具體內容，暨依訴訟資料合於該違背法令之具體事實，其
依民事訴訟法第四百六十九條之一規定提起上訴者，並應具體敘
述為從事法之續造、確保裁判之一致性或其他所涉及之法律見解
具有原則上重要性之理由。同法第四百六十七條、第四百七十條
第二項定有明文。聲請人於前訴訟程序提起第三審上訴，係以：
本件縱主債務不存在，連帶保證契約仍為有效，聲請人未對保，
屏東縣東港鎮信用合作社亦不致受損害；訴外人吳南昌確有借款
，原判決認吳南昌並未借款，又認聲請人對以吳南昌名義借款之
舊債務仍須負責，自有矛盾，且聲請人有無徵信對保與損害發生
並無因果關係為其理由。查聲請人上開理由無非係就原判決依職
權取捨證據、認定事實，指摘其為不當，而非表明該判決所違背
法令之具體內容，暨依訴訟資料合於該違背法令之具體事實，亦
未具體敘述為從事法之續造、確保裁判一致性或其他所涉及之法
律見解具有原則上重要性之理由。原確定裁定因認聲請人未合法
表明上訴理由，上訴為不合法，以裁定駁回其上訴，經核並無適
用法規顯有錯誤之情形。聲請人指摘原確定裁定有適用法規顯有
錯誤之情形，聲明廢棄，非有理由。
據上論結，本件聲請為無理由。依民事訴訟法第九十五條、第七
十八條，裁定如主文。
中    華    民    國  九十七  年    五    月  二十九  日
                      最高法院民事第七庭
                          審判長法官  陳  國  禎
                                法官  陳  重  瑜
                                法官  吳  謀  焰
                                法官  許  正  順
                                法官  鄭  傑  夫
      本件正本證明與原本無異
                                      書  記  官
中    華    民    國  九十七  年    六    月   十六   日
                                                 H


司法院資訊處製作；財團法人民間司法改革基金會備份。
